臺灣士林地方法院民事簡易判決
110年度士簡字第1088號
原      告  林家妃
被      告  吳俊輝
上列當事人間因被告妨害名譽案件（110年度審簡字第406號），
原告提起刑事附帶民事訴訟請求損害賠償事件（110年度審附民
字第248號），經本院刑事庭裁定移送前來，本院於民國110年11
月1日言詞辯論終結，判決如下：
    主  文
被告應給付原告新臺幣貳萬元，及自民國一一○年四月十七日起
至清償日止，按週年利率百分之五計算之利息。
原告其餘之訴駁回。
本判決原告勝訴部分得假執行。
原告其餘假執行之聲請駁回。
    事實及理由要領
一、原告主張：被告於民國110年1月11日13時34分許，在新北市
    ○○區○○街0段0號「吳家阿給」店內，遇原告前來催討105年4
    月間之工作加班費，竟對原告辱罵：神經病、妳腦袋有問題
    、趕快滾啦妳、垃圾、垃圾、滾、你滾、店你媽、瘋子、哪
    像妳這個窮鬼、趕快滾啦等語，原告請求精神慰撫金新臺幣
    （下同）30萬元，乃依侵權行為之法律關係，提起本件訴訟
    等語，並聲明求為判決被告應給付原告30萬元，及自110年4
    月8日起至清償日止，按週年利率5％計算之利息，且願供擔
    保請准宣告假執行。
二、被告則以：原告所說加班費，伊母親當下害怕，才說出這些
    話，而且原告也說要去勞工局告伊母親，如果有勞資糾紛，
    原告應該去請勞工局裁示，不應該到我們店裡來找伊母親，
    伊母親是70幾歲的老人，伊認為這樣是不對的等語，資為抗
    辯。
三、本院得心證之理由
(一)按因故意或過失，不法侵害他人之權利者，負損害賠償責任
    。民法第184條第1項前段定有明文。次按不法侵害他人之身
    體、健康、名譽、自由、信用、隱私、貞操，或不法侵害其
    他人格法益而情節重大者，被害人雖非財產上之損害，亦得
    請求賠償相當之金額。民法第195條第1項前段亦定有明文。
    又不法侵害他人之人格權，被害人受有非財產上損害，請求
    加害人賠償相當金額之慰撫金時，法院對於慰撫金之量定，
    應斟酌實際加害情形、所造成之影響、被害人痛苦之程度、
    兩造之身分地位經濟情形及其他各種狀況，以核定相當之數
    額；再非財產上損害之慰撫金數額，究竟若干為適當，應斟
    酌兩造身分、地位及經濟狀況，俾為審判之依據（最高法院
    47年台上字第1221號、51年台上字第223號等判例參照）。
(二)經查，本件原告主張之事實，經核與卷附之本院110年度審
    簡字第406號刑事判決書相符，且為被告所不爭執，堪信為
    真。是原告因被告之侵權行為受有損害，請求被告負擔損害
    賠償責任，依上開規定，自屬有據。本院衡諸被告侵權行為
    之手段、方式、所造成被告名譽損害及其程度、侵權行為情
    況等一切情狀，本院認原告請求被告賠償非財產上損害即精
    神慰撫金以2萬元為妥適，超過部分之請求，即無可採。
(三)末按給付有確定期限者，債務人自期限屆滿時起，負遲延責
    任。給付無確定期限者，債務人於債權人得請求給付時，經
    其催告而未為給付，自受催告時起，負遲延責任。其經債權
    人起訴而送達訴狀，或依督促程序送達支付命令，或為其他
    相類之行為者，與催告有同一之效力。前項催告定有期限者
    ，債務人自期限屆滿時起負遲延責任。民法第229條定有明
    文。本件原告雖請求自110年4月8日起算之利息云云，然未
    據提出任何證據證明被告自斯時起已催告而負遲延責任，是
    以其遲延利息之請求，應自本件起訴狀繕本送達之翌日即11
    0年4月17日（見審附民卷第15頁）起算。 
四、從而，原告依上開法律關係，訴請被告給付2萬元，及自110
    年4月17日起至清償日止，按週年利率5％計算之利息，為有
    理由，應予准許，逾此範圍之請求，則無理由，應予駁回，
    此部分假執行之聲請，失所附麗，併予駁回。
五、本件原告勝訴部分，係就民事訴訟法第427條第1項適用簡易
     程序所為被告部分敗訴之判決，依民事訴訟法第389條第1
    項 第3款規定，應依職權宣告假執行，原告之聲請不另准駁
    。又原告請求之給付，係刑事附帶民事訴訟經刑事庭裁定移
    送 前來，依法免納裁判費，附此敘明。
中　　華　　民　　國　　110 　年　　11　　月　　15　　日
                  士林簡易庭  法  官  楊峻宇
以上為正本係照原本作成。
如不服本判決，應於判決送達後20日內向本庭提出上訴狀。（須
按他造當事人之人數附繕本）。 
中　　華　　民　　國　　110 　年　　11　　月　　15　　日
                              書記官  蘇彥宇